臺灣臺中地方法院刑事判決　　　　　　　　　　　　九十三年度易字第二六三一號
　　公　訴　人　臺灣臺中地方法院檢察署檢察官
　　被　　　告　甲○○
右列被告因違反商標法案件，經檢察官聲請簡易判決處刑（九十三年度偵字第一三八
四三號），經本院臺中簡易庭認不宜以簡易判決處刑，簽移本院刑事庭改依通常程序
審理，被告於準備程序中就被訴事實為有罪之陳述，經告知簡式審判程序之旨，並聽
取公訴人、被告之意見後，由本院合議庭裁定由受命法官獨任進行簡式審判程序，判
決如左：
    主    文
甲○○連續明知未得商標權人同意，於同一商品，使用相同之註冊商標之商品而販賣
，處拘役貳拾日，如易科罰金，以佰元折算壹日。扣案如附表貳所示之仿冒商品共
計拾貳件，均沒收之。
    犯罪事實
一、甲○○明知如附表壹所示編號一至六所示之圖樣，各係附表壹編號一至六所示之
    各商標權人分別向我國經濟部中央標準局（該局於民國八十八年一月二十六日起
    改制為經濟部智慧財產局）先後申請註冊，於附表壹所示專用期限內，就表列所
    指定之專用商品，取得商標專用權之商標圖樣（註冊號數、專用期限及指定使用
    之專用商品均詳如附表壹所載），且現均仍在商標專用期限內，且明知姓名年籍
    不詳在臺中市○○路經營「安吉莉服飾、皮件批發」之成年男子（檢察官另案偵
    辦中）所出賣之如附表貳編號一至二所示之商品，及姓名年籍不詳年約四、五十
    歲在臺中市○○路經營「東吳時計鐘錶商行」之成年男子（檢察官另案偵辦中）
    所出賣之如附表貳編號三至五所示之商品，均未經如附表壹所示之各商標權人之
    同意或授權，卻分別與前開各商標權人所生產或授權製造而使用有如附表壹所示
    商標圖樣之商品，屬於同一商品，且於各該商品使用相同於前開各商標權人取得
    商標權之附表貳「侵害商標圖樣欄」所示商標圖樣，屬仿冒品，竟基於轉售圖利
    之概括犯意，於九十三年四月間某日，皮件部分係以每件新臺幣（下同）二至四
    百元不等之代價，手錶部分以每件四至五百元不等之代價分別向前開經營「安吉
    莉服飾、皮件批發」之成年男子及經營「東吳時計鐘錶商行」之成年男子購入仿
    冒之皮件及手錶（實際數目不詳），且未經如附表壹編號一至六所示各商標權人
    之同意或授權，即自斯時起，在其位在臺中縣龍井鄉○○村○○街八五號所經營
    之「雅堤藝坊」內陳列所購入之仿冒皮件及商品供不特定人選購，並以皮件每件
    四百元至八百元不等之價格，手錶則以每件約一千元左右之價格，連續販賣予不
    特定人，賺取差價牟利。嗣於九十三年七月十八日下午一時許，為警在前址之「
    雅堤藝坊」內當場查獲，並扣得尚未賣出之如附表貳所示之仿冒商品共計十二件
    。
二、案經內政部警政署保安警察第二總隊第一大隊第一中隊報請臺灣臺中地方法院檢
    察署檢察官聲請簡易判決處刑。
    理    由
一、右揭事實，業據被告甲○○於本院審理時坦承不諱，而如附表壹編號一至六所示
    之商標圖樣，分別係附表壹編號一至六所示之各商標權人向我國經濟部中央標準
    局（八十八年一月二十六日改制為智慧財產局）註冊取得之商標專用權者，於附
    表壹表列所示專用期限內，就表列所指定之專用商品，取得商標專用權之商標圖
    樣，且現均仍在商標專用期限內等情，有經濟部智慧財產局商標查詢資料六份（
    均係網路電腦查詢資料）、中華民國商標註冊證影本一份附卷足憑。而扣案如附
    表貳編號一至五共計十二件所示之仿冒商品，並非如附表壹所示各商標權人等公
    司所生產或授權生產之真品，惟各該仿冒商品之種類項目及所使用之圖樣，與如
    附表壹編號一至六所示之「專用商品」欄所示之商標專用商品相同，且使用如附
    表貳所示之「侵害商標圖樣」欄所示之商標圖樣乙節，則據告訴人丙○○○同業
    公會臺灣聯絡處代理人丁○○於警訊中指述綦詳，並有告訴代理人丁○○所出具
    之鑑定證明書一份附卷可稽，此外復有查獲現場照片二十九幀在卷足參及如附表
    貳之仿冒商品共計十二件扣案可資佐證，足認被告所購入並販售之如附表貳編號
    一至五所示之仿冒商品，分別係使用相同於如附表壹編號一至六所示之各商標權
    人等公司所享有商標專用權之如附表貳「侵害商標圖樣欄」所示商標圖樣之同一
    商品，要屬無疑。又被告供承其知悉如附表貳所示商品均係仿冒品，且其之前所
    購入之仿冒皮件、手錶等物，分別係以每件二至四百元不等之代價及四至五百元
    不等之代價所購入，而約以進價之一倍作為賣價，是皮件係以四至八百元不等之
    價格，手錶則係以一千元左右之價格賣出，等語（見本院卷第二四頁），則被告
    對於如附表貳所示之商品，均係仿冒商品，本即知悉，猶基於轉賣圖利之目的而
    陳列販賣甚明。綜上，本件事證明確，被告犯行應堪認定。
二、核被告甲○○所為，係犯商標法第八十二條之明知為仿冒商標商品而販賣罪。查
    被告陳列仿冒商標商品之低度行為業為販賣仿冒商標商品之高度行為所吸收，不
    另論罪。又被告先後多次販賣仿冒商標商品之犯行，時間緊接，方法相同，犯罪
    構成要件亦屬相同，顯係基於概括犯意，反覆為之，為連續犯，應依刑法第五十
    六條之規定論以一罪，並加重其刑。而被告一次購入仿冒商品同時包括如附表貳
    編號一至五所示各種類之皮件及手錶，同時侵害如附表壹編號一至六所示商標權
    人等公司之商標專用權利，為想像競合犯，應從一重之販賣仿冒商標商品罪處斷
    。爰審酌被告平日素行，其明知其所販賣者均係仿冒商品，竟為圖私利，而在其
    所經營之「雅堤藝坊」內陳列仿冒商品並販賣不特定人，其行為已對如附表壹編
    號一至六所示之各商標權人等公司之商譽造成損害，且就真正商標權所表彰之品
    質亦生影響，並破壞我國致力於智慧財產權保護之國際聲譽，惟考及其所販賣與
    查扣之仿冒商品數量不多，且犯後已坦承犯行及態度尚屬良好等一切情狀，量處
    如主文所示之刑，並諭知易科罰金之折算標準。
三、至扣案如附表貳所示之仿冒商品，共計十二件，係被告違反商標法第八十二條明
    知為仿冒商標商品而販賣罪所販賣之商品，爰均依同法第八十三條之規定，均沒
    收之。
據上論斷，應依刑事訴訟法第四百五十二條、二百七十三條之一第一項、第二百九十
九條第一項前段，商標法第八十二條、第八十三條，刑法第十一條、第五十六條、第
五十五條、第四十一條第一項前段，罰金罰鍰提高標準條例第二條，判決如主文。本
案經檢察官乙○○到庭執行職務。
中      華      民      國    九十三    年     十二     月     二十     日
                                    臺灣臺中地方法院刑事第十三庭
                                        法  官  陳  可  薇
右正本證明與原本無異。
如不服本判決，應於送達後十日內向本院提出上訴狀（須附繕本），上訴於臺灣高等
法院臺中分院。
                                        書記官
中      華      民      國    九十三    年     十二     月     二十     日
附錄論罪科刑法條：商標法第八十二條
明知為前條商品而販賣、意圖販賣而陳列、輸出或輸入者，處一年以下有期徒刑、拘
役或科或併科新臺幣五萬元以下罰金。
  附表壹：
┌──┬────────┬────┬────┬────┬──────────┐
│編號│  商 標 圖 樣   │申請權人│有效期限│註冊號數│   專  用  商  品   │
├──┼────────┼────┼────┼────┼──────────┤
│ 一 │                │盧商普瑞│八十二年│第五九六│手提袋、手提包、購物│
│    │                │得有限公│二月一日│五七四號│袋、錢袋、化妝箱、書│
│    │                │司      │起至一○│        │包、手提箱、旅行箱、│
│    │                │        │二年四月│        │公事箱、旅行袋、錢包│
│    │                │        │三十日止│        │、皮夾。            │
│    │                │        │        │        │                    │
├──┼────────┼────┼────┼────┼──────────┤
│ 二 │                │英商布拜│八十二年│第六○二│手提袋、行李箱、大帆│
│    │                │里斯公司│四月一日│九六三號│布袋、皮包、錢包、運│
│    │    │        │起至一○│        │動用具袋、高爾夫球具│
│    │                │        │二年六月│        │袋、公事包、手提箱、│
│    │                │        │三十日止│        │旅行箱。            │
│    │                │        │        │        │                    │
│    │                │        │        │        │                    │
│    │                │        │        │        │                    │
├──┼────────┼────┼────┼────┼──────────┤
│ 三 │                │同  上  │八十九年│第九○五│皮包、皮箱、皮夾、手│
│    │                │        │九月十六│九三○號│提包。              │
│    │                │        │日起至九│        │                    │
│    │                │        │十九年九│        │                    │
│    │                │        │月十五日│        │                    │
│    │                │        │止      │        │                    │
│  │                │        │        │        │                    │
│    │                │        │        │        │                    │
├──┼────────┼────┼────┼────┼──────────┤
│ 四 │                │義商固喜│九十一年│第一○一│鐘錶及其組件。      │
│    │                │歡固喜公│六月一日│三二一九│                    │
│    │                │司      │起至一○│號      │                    │
│    │                │        │○年六月│        │                    │
│    │                │        │三十日止│        │                    │
│    │                │        │        │        │                    │
│    │                │        │        │        │                    │
├──┼────────┼────┼────┼────┼──────────┤
│ 五 │                │荷商卡地│七十年十│第一七二│鐘錶、錶、手錶、鬧鐘│
│    │                │亞國際公│一月十六│三一三號│、鐘、計時器。      │
│    │                │司      │日起至一│        │                    │
│    │                │        │○一年二│        │                    │
│    │                │        │月十五日│        │                    │
│    │                │        │止      │        │                    │
│    │                │        │        │        │                    │
├──┼────────┼────┼────┼────┼──────────┤
│ 六 │                │瑞士勞力│五十四年│第二○九│錶及其他計時器具、及│
│    │                │士錶廠  │四月一日│二三號  │其各種件與附件、錶、│
│    │                │        │起至九十│        │及併合於錶上使用之寶│
│    │                │        │四年九月│        │石、及應屬於本類之其│
│    │                │        │三十日止│        │他商品。            │
│    │                │        │        │        │                    │
│    │                │        │        │  │                    │
└──┴────────┴────┴────┴────┴──────────┘
  附表貳：扣案之仿冒商品
┌──┬────────────┬──────┬──────────────┐
│編號│ 仿  冒  商  品  名  稱 │  數    量  │   侵  害  商  標  圖  樣   │
├──┼────────────┼──────┼──────────────┤
│ 一 │仿冒PRADA皮夾           │一件        │如附表壹編號一所示商標圖樣  │
├──┼────────────┼──────┼──────────────┤
│ 二 │仿冒BURBERRY皮包        │二件        │如附表壹編號二、三所示商標圖│
│    │                        │            │樣                          │
├──┼────────────┼──────┼──────────────┤
│ 三 │仿冒GUCCI手錶           │一支        │如附表壹編號四所示商標圖樣  │
├──┼────────────┼──────┼──────────────┤
│ 四 │仿冒CARTIER手錶         │七支        │如附表壹編號五所示商標圖樣  │
├──┼────────────┼──────┼──────────────┤
│ 五 │仿冒ROLEX手錶           │一支        │如附表壹編號六所示商標圖樣  │
├──┼────────────┴──────┴──────────────┤
│總計│十二件                                                              │
└──┴──────────────────────────────────┘
